# 陈版，有一人力资源服务企业业务请教

提问人：niewenhua 时间：2020-09-23 08:05:06
一个人力资源服务企业，签了一业务外包合同，为一互联网企业的骑手提供人力资源服务。合同约定管理费为配送服务费（不含税）的4.46%。企业给互联网企业按照“配送费+服务费”开具外包服务费（含税）。企业实际按照6.76%左右缴纳税金，实际毛利为负。企业所获收益为地方政府开票额3.5%左右的税金返还，以政府补助的形式支付。
问题：对于这一块业务，企业实际收取的为政府补助扣减毛利负数的部分，提供骑手代理报个税、工伤事项的处理等，不负责骑手的招聘、工资计算、业务分派等。这种业务，人力资源公司是应该按全额法还是净额法确认收入？
政府补贴这一块可否作为经常性收益。如果政府补贴取消的话，则服务费比例肯定会上升，超过企业实际税负。谢谢！

回答人：chenyiwei
1 、由于只是为互联网企业的骑手提供人力资源服务，其本身并不是配送服务的首要义务人，也不能主导骑手以自己名义提供服务，因此应采用净额法确认收入。
2 、由于管理费收入小于按全额开票的税费，导致毛利为负，因此有可能政府的返还款项是该业务模式的内在组成部分，也是该种业务模式可持续的前提。但仍不建议将政府补助作为经常性损益，主要考量是该类补助没有较高层级的法律法规支持，其可持续性存在疑问，且政府补助默认是作为非经常性损益。